臺灣臺中地方法院刑事判決
111年度交易字第567號
公  訴  人  臺灣臺中地方檢察署檢察官
被      告  温金城


上列被告因公共危險案件，經檢察官提起公訴（111 年度速偵字
第1597號），被告於準備程序中就被訴事實為有罪之陳述，經本
院告知簡式審判程序之意旨，並聽取檢察官、被告之意見後，本
院裁定進行簡式審判程序，判決如下：
    主    文
温金城駕駛動力交通工具而吐氣所含酒精濃度達每公升零點二五
毫克以上，累犯，處有期徒刑捌月。
    犯罪事實
一、温金城於民國111 年4 月6 日下午3 時許，在彰化縣秀水鄉
    之工地內，飲用含酒精成分之保力達後，明知其已飲用酒類
    逾量，竟未待體內酒精成分退去，基於酒後駕駛動力交通工
    具之犯意，於同日下午5 時許，駕駛車牌號碼000-0000號自
    用小客貨車上路。嗣於同日下午5 時許至同日下午5 時16分
    許之期間，行經臺中市烏日區高鐵路與高鐵三路之交岔路口
    時，因行車不穩為警攔查，經警於同日下午5 時16分許（起
    訴書誤載為17分許）當場測試温金城吐氣酒精濃度達每公升
    0.59毫克（0.59MG/L），而查獲上情。
二、案經臺中市政府警察局烏日分局報告臺灣臺中地方檢察署檢
    察官偵查起訴。
    理    由
壹、程序事項
　　被告温金城於準備程序中，先就上開犯罪事實為有罪之陳述
  　，且所犯係死刑、無期徒刑或最輕本刑為3 年以上有期徒刑
    以外之罪，亦非高等法院管轄之第一審案件，經本院告知簡
    式審判程序之旨，並聽取檢察官、被告之意見後，依刑事訴
    訟法第273 條之1 第1 項規定，經本院裁定進行簡式審判程
    序。是本案之證據調查，依同法第273 條之2 規定，不受同
    法第159 條第1 項、第161 條之2 、第161 條之3 、第163 
     條之1 及第164 條至第170 條規定之限制，就以下所引傳
    聞證據之適格性，爰不再予逐一審究論述，合先敘明。
貳、實體認定之依據
一、上開犯罪事實，業經被告於警詢、偵訊、本院準備程序及審
    理中均坦承不諱（速偵卷第25至28、63、64頁，本院卷第31
    至34、35至39頁），並有警員職務報告、臺中市政府警察局
    舉發違反道路交通管理事件通知單、當事人酒精測定紀錄表
    、證號查詢汽車駕駛人及車號查詢汽車車籍之公路監理電子
    閘門資料等件在卷可稽（速偵卷第23、33、35、53、55頁）
    ，足認被告之自白與事實相符，洵堪採為論罪科刑之依據。
二、綜上，本案事證明確，被告上開犯行，堪以認定，應依法論
    科。
參、論罪科刑
一、核被告所為，係犯刑法第185 條之3 第1 項第1 款之駕駛動
    力交通工具而吐氣所含酒精濃度達每公升0.25毫克以上罪。
    按刑法第47條第1 項關於累犯加重之規定，係不分情節，基
    於累犯者有其特別惡性及對刑罰反應力薄弱等立法理由，一
    律加重最低本刑，於不符合刑法第59條所定要件之情形下，
    致生行為人所受之刑罰超過其所應負擔罪責之個案，其人身
    自由因此遭受過苛之侵害部分，對人民受憲法第8 條保障之
    人身自由所為限制，不符憲法罪刑相當原則，牴觸憲法第23
    條比例原則。於此範圍內，有關機關應自本解釋公佈之日起
    2 年內，依本解釋意旨修正之。於修正前，為避免發生上述
    罪刑不相當之情形，法院就該個案應依本解釋意旨，裁量是
    否加重最低本刑（司法院釋字第775 號解釋意旨參照）。被
    告前因公共危險案件，經本院以107 年度交簡字第415 號判
    決判處有期徒刑6 月，併科罰金新臺幣3 萬元確定，有期徒
    刑部分於108 年4 月28日因徒刑執行完畢出監乙情，此經公
    訴檢察官於本院審理時主張並舉出本院107 年度交簡字第41
    5 號判決證明之（本院卷第45至47頁），復有臺灣高等法院
    被告前案紀錄表在卷可參（本院卷第13至18頁），是被告受
    徒刑之執行完畢，5 年以內故意再犯本案有期徒刑以上之罪
    ，為累犯，審酌公訴檢察官於本院審理時表示：被告之前有
    多次酒駕紀錄，被告於110 年仍再犯酒後駕車案件，顯示其
    有行為惡性連續性，及對刑罰反應之薄弱，有依刑法累犯規
    定加重之必要等語（本院卷第38頁），及被告所犯構成累犯
    之上開案件亦為公共危險案件，與本案所犯之罪名相同，且
    被告於上開案件執行完畢後，竟再犯本案，可見其確未因此
    知所警惕，對於刑罰之反應力顯然薄弱，是參照上開解釋意
    旨、考量累犯規定所欲維護法益之重要性及事後矯正行為人
    之必要性，爰裁量依刑法第47條第1 項規定加重其刑。
二、爰以行為人之責任為基礎，審酌被告明知酒精成分對人之意
    識、控制能力具有不良影響，超量飲酒後會導致對週遭事務
    之辨識及反應能力較平常狀況薄弱，竟仍心存僥倖，逞強駕
    車上路，危及道路交通安全，且乏尊重其他用路人生命財產
    安全之觀念；並考量被告除上開使本案構成累犯之公共危險
    案件外，先前另有其他公共危險案件，經法院論罪科刑之情
    ，有上開臺灣高等法院被告前案紀錄表附卷可考，難認被告
    素行良好；參以，被告坦承犯行之犯後態度、本案所測得吐
    氣酒精濃度達每公升0.59毫克（0.59MG/L）之違反義務程度
    ；兼衡被告於本院審理時自述國中肄業之智識程度、目前打
    零工、收入勉持、已婚、小孩已經成年之生活狀況（本院卷
    第38頁）、駕駛動力交通工具之種類、時間、路段、本次犯
    罪未發生交通事故，暨其犯罪之動機、目的、手段等一切情
    狀，量處如主文所示之刑。
據上論斷，應依刑事訴訟法第273 條之1 第1 項、第299 條第1 
項前段，刑法第185 條之3 第1 項第1 款、第47條第1 項，刑法
施行法第1 條之1 第1 項，判決如主文。
本案經檢察官鄒千芝提起公訴，檢察官李濂到庭執行職務。
中　　華　　民　　國　 111　　年　　5 　　月　　31　　日
                  刑事第四庭　法　官   劉依伶
以上正本證明與原本無異。
如不服本判決應於收受送達後20日內向本院提出上訴書狀，並應
敘述具體理由；其未敘述上訴理由者，應於上訴期間屆滿後20日
內向本院補提理由書（均須按他造當事人之人數附繕本）「切勿
逕送上級法院」。
　　　　                      書記官   盧弈捷
中　　華　　民　　國　　111 　年　　5 　　月　　31　　日
附錄本案論罪科刑法條：
中華民國刑法第185條之3
駕駛動力交通工具而有下列情形之一者，處3年以下有期徒刑，
得併科30萬元以下罰金：
一、吐氣所含酒精濃度達每公升零點二五毫克或血液中酒精濃度
    達百分之零點零五以上。
二、有前款以外之其他情事足認服用酒類或其他相類之物，致不
    能安全駕駛。
三、服用毒品、麻醉藥品或其他相類之物，致不能安全駕駛。
因而致人於死者，處3年以上10年以下有期徒刑，得併科2百萬元
以下罰金；致重傷者，處1年以上7年以下有期徒刑，得併科1百
萬元以下罰金。
曾犯本條或陸海空軍刑法第54條之罪，經有罪判決確定或經緩起
訴處分確定，於十年內再犯第1項之罪因而致人於死者，處無期
徒刑或5年以上有期徒刑，得併科3百萬元以下罰金；致重傷者，
處3年以上10年以下有期徒刑，得併科2百萬元以下罰金。